臺灣桃園地方法院刑事判決　　　　　　 96年度簡上字第336號
公　訴　人　臺灣桃園地方法院檢察署檢察官
上　訴　人
即　被　告　甲○○
上列上訴人因違反動產擔保交易法案件，不服本院桃園簡易庭96
年4 月30日96年度桃簡字第923 號第一審簡易判決（聲請簡易處
刑案號：96年度偵字第1020號），提起上訴，本院合議庭改依通
常程序判決如下：
    主  文
原判決撤銷。
甲○○免訴。
    理  由
一、按檢察官聲請以簡易判決處刑之案件，經法院認有刑事訴訟
    法第451 條之1 第4 項但書第3 款所定應為無罪、免訴、不
    受理或管轄錯誤諭知之情形者，應適用通常程序審判之。另
    按犯罪後之法律已廢止其刑罰者，法院應諭知免訴之判決；
    再免訴之判決，得不經言詞辯論為之。刑事訴訟法第452 條
    、第302 條第4 款、第307 條分別定有明文。
二、公訴聲請簡易判決處刑意旨略以：被告甲○○於民國94年6
    月24日，以動產擔保交易附條件買賣方式，向國都汽車股份
    有限公司（下稱國都公司）購買車號7270-KG 號自用小客車
    1 輛，約定分期總價金為新臺幣（下同）77萬元，分36期給
    付，每月1 期，含利息每月應付款為23,793元，該車停放在
    桃園縣桃園市○○○街20巷29號7 樓甲○○住所附近，在價
    金未付清之前，該車所有權仍屬於國都公司所有，甲○○僅
    得依約占有使用，不得任意遷移或為其他處分。嗣甲○○自
    94年12月間起，即停止繳納分期款項，又因積欠某姓名年籍
    不詳自稱陳先生之男子5 萬元債務，竟意圖盪自己不法之利
    益，於95年1 月底某日，在上址，將上開車輛交付與陳先生
    抵償債務，致國都公司追索無著受有損害，因認甲○○所為
    ，係違反動產擔保交易法第38條規定。
三、本件上訴人即被告甲○○被訴違反修正前動產擔保交易法第
    38條規定，固為上訴人所不否認。惟查動產擔保交易法第38
    條：「動產擔保交易之債務人，意圖不法之利益，將標的物
    遷移、出賣、出質、移轉、抵押或為其他處分，致生損害於
    債權人者，處3 年以下有期徒刑、拘役或科或併科6000元以
    下之罰金」之刑罰規定，業經立法院於96年6 月14日三讀修
    正刪除，並經總統於同年7 月11日以華總一義字第09600088
    561 號令公布在案。上訴人上開「出質標的物」之行為，已
    屬犯罪後之法律（按即修正後動產擔保交易法）已廢止其之
    刑罰而應諭知免訴之情形，原審據以論罪科刑，固非無見，
    惟未及審酌被告所為原應負動產擔保交易法第38條所定之刑
    責已因犯罪後法律之修正而遭廢止之情形，是本件上訴人提
    起上訴，對原審所為之處刑有所爭執，固無理由，惟原判決
    既有前述可議之處，仍應由本院將原判決撤銷，改依通常程
    序審理並不經言詞辯論逕為免訴判決之諭知。
據上論斷，應依刑事訴訟法第455 之1 第3 項、第452 條、第36
9 條第1 項前段、第302 條第4 款、第307 條，判決如主文。
中    華    民    國    96    年    7    月     19    日
                    臺灣桃園地方法院刑事第七庭
                          審判長法  官  蕭世昌
                                法  官  劉為丕
                                法  官  連雅婷
右正本證明與原本無異。
如不服本判決，應於判決送達後十日內向本院提出上訴狀( 應附
繕本 )，上訴於臺灣高等法院。
                                書記官   張尹嫚
中　　華　　民　　國　　96　　年　　7 　　月　　19　　日
